# 求助陈版主，加气站站点二次装修升级改造相关费用转资问题

提问人：嗨呀你猜 Q 时间：2023-10-08 12:43:36
请教陈版主，我公司加气站点最近计划打造示范站，所以准备开始对其进行升级改造，包括新建园区道路、围墙；
对园区进行绿化，园区内增加石狮子雕塑等；对相关建筑物进行外立面重新美化，室内重新乳胶漆美化，重新铺设地板、室内电路升级改造等。
请教陈版主，这些费用是都全部符合资本化条件，计入固定资产，还是说根据装修事项明细判断这些支出是否增加了固定资产产生未来经济利益流入的能力从而进行资本化和费用化呢。
个人看法是：新建的园区的道路、围墙等计入固定资产；
园区绿化因为不是政府强制也不是为了投资，只是为了起到园区美观的作用，所以直接费用化，计入当期损益；
对于建筑物的外立面进行美化，以及室内乳胶漆美化重新铺设地板、电路改造等，作为修理支出费用化，计入当期损益。
请陈老师赐教，是否合理，感谢感谢。祝陈版主身体康健，平安喜乐。

回答人：chenyiwei
说根据装修事项明细判断这些支出是否增加了固定资产产生未来经济利益流入的能力从而进行资本化和费用化呢。
主帖中的处理意见基本合理。